臺灣士林地方法院刑事判決
111年度金訴字第17號
                                     111年度金訴字第45號
公  訴  人  臺灣士林地方檢察署檢察官
被      告  王棓均



上列被告因詐欺等案件，經檢察官提起公訴（110年度偵字第156
23號）、移送併辦（110年度偵字第19623號）及追加起訴（111
年度蒞追字第2號），因其於準備程序進行中，就被訴事實為有
罪之陳述，經本院合議庭裁定由受命法官獨任進行簡式審判程序
，本院判決如下：
    主  文
王棓均犯附表二「所犯罪名」欄所示之罪，各處附表二「宣告刑
」欄所示之刑。應執行有期徒刑壹年參月，緩刑參年，並向被害
人支付如附表三所示損害賠償。
    事  實
一、王棓均於民國110年5月間，見臉書刊登貸款廣告，經依廣告
    所載聯絡方式，與真實身分不詳、暱稱「貸款達人李建德」
    、「文龍」等成年人聯絡，對方告知王棓均依指示提供帳戶
    供對方存入來源不明之資金後，再依對方指示提款交付指定
    之人，即可製造不實金流紀錄以申辦貸款等詞，王棓均可預
    見提供帳戶收受來路不明之匯款，再依身分不詳之人指示提
    款交予對方指定之人，可能因此參與詐騙集團收受、提領詐
    欺犯罪所得，產生遮斷資金流動軌跡以逃避國家追訴、處罰
    之效果，竟為圖對方允諾之貸款利益，加入「貸款達人李建
    德」、「文龍」及真實身分不詳之成年人等3人以上以實施
    詐術為手段，所組成具有持續性、牟利性之有結構性詐欺集
    團犯罪組織，並基於意圖為自己不法所有之3人以上共同詐
    欺取財及洗錢之不確定故意，與「貸款達人李建德」、「文
    龍」等真實身分不詳之詐欺集團成年成員基於犯意聯絡，由
    王棓均於110年5月6日（起訴書、併辦意旨書及追加起訴書
    誤載為「110年5月11日」，應予更正）以LINE通訊軟體，將
    其於中國信託商業銀行股份有限公司（下稱中信銀行）申辦
    帳號000000000000號帳戶（下稱本案中信銀行帳戶）及於中
    華郵政股份有限公司五股中興路郵局（下稱中興路郵局）申
    辦帳號00000000000000號帳戶（下稱本案郵局帳戶）之帳號
    資料提供予「文龍」，俟身分不詳之詐欺集團成年成員對附
    表一「被害人」欄所示之人施以附表一「詐騙經過」欄所示
    詐術，使各該被害人陷於錯誤，於附表一「匯款時、地、金
    額」所示時、地，分別將各該編號所示金額之款項，匯入附
    表一「受款帳戶」欄所示帳戶後，王棓均再依「文龍」之指
    示，於附表一「提款時、地、金額」欄所示時、地，提領被
    害人匯入各該編號受款帳戶之款項後，於110年5月11日下午
    2時許，在位於新北市○○區○○路000號之國立空中大學附近路
    旁，將提領之現金全數交予「文龍」指定之詐欺集團成年男
    性成員，而掩飾、隱匿詐欺犯罪所得之來源、去向，確保詐
    欺犯罪所得，遂行詐欺及洗錢犯行。嗣因附表一所示被害人
    察覺受騙報警處理，經警循線查獲（無證據證明王棓均知悉
    詐欺集團成員係冒用公務員名義犯詐欺取財罪）。
二、案經附表一所示被害人訴由臺北市政府警察局內湖分局、桃
    園市政府警察局桃園分局報請臺灣士林地方檢察署檢察官偵
    查起訴、移送併辦及追加起訴。
    理  由
壹、程序事項
    被告王棓均所犯者非為死刑、無期徒刑、最輕本刑為3年以
    上有期徒刑之罪或高等法院管轄第一審案件，其於準備程序
    進行中，先就被訴事實為有罪之陳述，經告知簡式審判程序
    之旨，並聽取公訴人、被告之意見後，本院合議庭依刑事訴
    訟法第273條之1第1項規定，裁定由受命法官獨任以簡式審
    判程序進行本案審理。
貳、實體事項
一、事實認定部分 
（一）被告於110年5月6日以LINE通訊軟體，將本案中信銀行帳
      戶及本案郵局帳戶之帳號資料提供予「文龍」，俟身分不
      詳之詐欺集團成年成員對附表一「被害人」欄所示之人施
      以附表一「詐騙經過」欄所示詐術，使各該被害人陷於錯
      誤，於附表一「匯款時、地、金額」所示時、地，分別將
      各該編號所示金額之款項，匯入附表一「受款帳戶」欄所
      示帳戶後，被告再依「文龍」之指示，於附表一「提款時
      、地、金額」欄所示時、地，提領被害人匯入各該編號受
      款帳戶之款項後，於110年5月11日下午2時許，在國立空
      中大學附近路旁，將提領之現金全數交予身分不詳之成年
      男子等情，業據被告於警詢、偵查及本院審理時均坦認無
      誤【見臺灣士林地方檢察署110年度偵字第15623號卷（下
      稱偵15623卷）第8頁至第9頁、第93頁至第97頁、110年度
      偵字第19623號卷（下稱偵19623卷）第14頁至第17頁、第
      101頁至第103頁，本院111年度金訴字第17號卷（下稱金
      訴17卷）第37頁至第38頁】，並有中信銀行110年5月27日
      中信銀字第110224839138294號函檢附之本案中信銀行帳
      戶基本資料、本案郵局帳戶基本資料、被告提供之對話紀
      錄（見偵15623卷第21頁至第23頁、第39頁至第57頁、偵1
      9623卷第27頁）及附表一「證據」欄所示證據在卷可稽，
      堪以認定。
（二）按行為人對於構成犯罪之事實，預見其發生而其發生並不
      違背其本意者，以故意論，刑法第13條第2項定有明文。
      因現今詐欺犯罪猖獗，詐欺集團多利用他人提供之金融帳
      戶，以詐術使人將款項匯入後，推由集團成員將款項領出
      交予其他集團成員，將詐得款項透過層層轉手方式，掩飾
      、隱匿詐欺犯罪所得之來源、去向，以確保詐欺犯罪所得
      ；本件被告為成年人，具有大學畢業之學歷，本案行為時
      從事國小代理老師之工作，且其於107年間，因提供帳戶
      予身分不詳之人使用後，該帳戶遭詐欺集團用以收受詐欺
      被害人匯款，經本院以108年度簡字第123號刑事簡易判決
      認定犯幫助詐欺取財罪，判處拘役50日，緩刑2年確定（
      下稱詐欺前案）等情，業經被告於本院審理時陳明在卷（
      見金訴17卷第38頁至第39頁），且有詐欺前案判決附卷可
      憑（見偵15623卷第85頁至第87頁），足見被告具有相當
      智識程度及工作經驗，復曾因提供帳戶遭詐欺集團作為人
      頭帳戶經法院判刑確定，則其對於上情當無不知之理。又
      被告陳稱其於110年5月間在臉書看到「易速貸」廣告，經
      依廣告所載聯絡所用之LINE ID與對方聯絡，對方轉由自
      稱「李建德」之人與其聯絡，「李建德」表示將以民間代
      辦走後門之方式為其申辦貸款，因其條件不佳，將轉由「
      文龍」與其聯絡做金流，「文龍」向其表示會將公司資金
      存入其帳戶，再由其提款交還公司，以此方式製造其帳戶
      資金往來紀錄，利於向銀行申辦貸款，因其與「李建德」
      、「文龍」前非相識，亦未見過面，無法確認對方真實身
      分或任職公司為何，對方所稱要以來路不明之資金為其製
      造不實金流紀錄以申辦貸款之方式，亦與其先前申辦貸款
      之經驗不符，且對方在其未提供擔保之情形下，逕將款項
      匯入其帳戶，卻不擔心其因缺錢擅將錢領走，與常情不符
      ，當時其對於對方所稱製造不實金流紀錄申辦貸款之詞是
      否屬實確有懷疑，亦想過對方可能是詐欺集團，但因其急
      需貸款，遂甘冒參與不法行為之風險，依對方指示為本案
      行為等語（見金訴17卷第37頁至第39頁），堪信被告於行
      為時，就其依對方指示提供帳戶收受來路不明之匯款，並
      依對方指示提款交予指定之人，可能因而使詐欺集團遂行
      詐欺取財及洗錢犯行一節，已有所預見，竟仍因貪圖對方
      允諾之貸款利益，依對方指示從事上開行為，顯有容任發
      生之本意，是以被告確有詐欺取財及洗錢之不確定故意甚
      明。
（三）按組織犯罪防制條例第2條規定：「本條例所稱犯罪組織
      ，指3人以上，以實施強暴、脅迫、詐術、恐嚇為手段或
      最重本刑逾5年有期徒刑之刑之罪，所組成具有持續性或
      牟利性之有結構性組織。前項有結構性組織，指非為立即
      實施犯罪而隨意組成，不以具有名稱、規約、儀式、固定
      處所、成員持續參與或分工明確為必要。」依前開被告所
      述，其自110年5月間看到「易速貸」，至同年5月11日依
      對方指示領款交付期間，曾與「李建德」、「文龍」通話
      聯絡，「李建德」與「文龍」為不同人，且其係將提領之
      現金交予「文德」指定之身分不詳男子，可見該詐欺集團
      成員在3人以上，且存續相當時間，分由不同成員擔負不
      同工作內容，組織縝密、分工精細，自需投入相當成本、
      時間，顯非為立即實施犯罪而隨意組成，已屬具有持續性
      、牟利性之有結構性組織，復係以實施詐術為手段，參酌
      首揭規定，自屬組織犯罪防制條例所定之犯罪組織無誤。
      因被告接觸之集團成員非僅單一，對於該集團成員之分工
      模式具有相當程度之認識，然其仍依對方之指示，提供帳
      戶並提款交付而參與集團分工，顯有參與犯罪組織之犯意
      及行為甚明，足認被告之自白與事實相符。綜上，本件事
      證明確，被告犯行堪以認定，應予依法論科。
二、法律適用部分
（一）被告提供帳戶收受附表一所示詐欺被害人所匯款項後，提
      領款項交予他人轉出，致檢警機關因詐得款項遭提領為現
      金並透過層層轉手，難以追溯款項之來源、去向，形成追
      查之斷點及阻礙，是核被告各次所為，均係犯刑法第339
      條之4第1項第2款之3人以上共同詐欺取財罪及洗錢防制法
      第14條第1項之一般洗錢罪。
（二）被告參與本案詐欺犯罪組織之行為，係犯組織犯罪防制條
      例第3條第1項後段之參與犯罪組織罪。
（三）被告基於不確定故意，依「李建德」、「文龍」之指示，
      提供本案帳戶收受被害人所匯款項，並提領款項交予指定
      之人，使所屬詐欺集團成員得以完成詐欺取財犯行，並確
      保獲得不法利潤，顯係與其他集團成員彼此分工，在合同
      意思範圍內，各自分擔犯罪行為之一部，並相互利用他人
      之行為，以達遂行犯罪之目的，被告自應就該詐欺集團成
      員行為之結果共同負責，是被告與「李建德」、「文龍」
      及其餘身分不詳之詐欺集團成年成員就所犯加重詐欺及洗
      錢罪部分，應論以共同正犯。
（四）被告自本案中信銀行帳戶、本案郵局帳戶接續提領同一被
      害人所匯款項之行為，係分別於密切接近之時、地實施，
      侵害同一人之財產法益，各行為之獨立性極為薄弱，依一
      般社會健全觀念，難以強行分別，應視為數個舉動之接續
      施行，合為包括之一行為予以評價，屬接續犯，僅分別論
      以一罪。　　　
（五）被告除因詐欺前案經判刑外，別無其他刑案紀錄，此有臺
      灣高等法院被告前案紀錄表在卷供參，堪認本案為被告參
      與本案詐欺犯罪組織而為詐欺犯行中，最先繫屬於法院之
      案件，是被告所犯參與犯罪組織罪，應與本案中最先著手
      之首次加重詐欺犯行即附表一編號2所示3人以上共同詐欺
      取財罪、洗錢罪成立想像競合犯，從重依3人以上共同詐
      欺取財罪處斷。另被告就附表一編號1所示犯行，係以一
      行為同時觸犯3人以上共同詐欺取財罪及洗錢罪，為想像
      競合犯，應從重依3人以上共同詐欺取財罪處斷。
（六）起訴書固未記載被告加入本案詐欺犯罪組織之事實；惟因
      此部分事實與追加起訴書敘明被告就附表一編號2所示加
      重詐欺取財及洗錢犯行間，具有想像競合犯之裁判上一罪
      關係，為起訴效力所及，並經公訴檢察官當庭補充此部分
      罪名，以供被告行使訴訟防禦權（見金訴17卷第36頁、第
      52頁），自應由本院併予審理。
（七）被告就附表一各編號所示犯行，分係侵害不同被害人之財
      產法益，犯意各別，行為互殊，應予分論併罰。　　　
（八）按洗錢防制法第16條第2項規定：「犯前2條之罪，在偵查
      或審判中自白者，減輕其刑。」組織犯罪防制條例第8條
      第1項後段規定：「犯第3條之罪，偵查及審判中均自白者
      ，減輕其刑。」本件被告於本院審理時，坦承全部犯罪，
      核與洗錢防制法第16條第2項規定相符，然其於偵查中否
      認犯行，即與組織犯罪防制條例第8條第1項後段所定偵查
      「及」審判中均自白之要件不符。又因被告所犯洗錢罪，
      係與所犯加重詐欺罪成立想像競合犯，並從重以加重詐欺
      罪處斷，則被告符合上開減刑規定之事由應於量刑時併予
      審酌（詳後述）。
（九）爰審酌被告曾因詐欺前案經法院判刑確定，竟未記取教訓
      ，不思循正當途徑申辦貸款，因貪圖對方允諾之貸款利益
      ，加入詐欺犯罪組織，並預見依對方指示提供帳戶收受來
      路不明之匯款後，將款項領出交予對方指定之人，可能因
      此使詐欺集團遂行詐欺取財犯行，並隱匿、掩飾詐欺犯罪
      所得之來源、去向，仍為本案犯行，致被害人受有金額非
      微之損失，復使犯罪追查趨於複雜，影響社會正常交易安
      全及秩序非微；惟被告在本案詐欺犯罪組織中，僅擔任依
      指示提供帳戶及提款轉出之角色，尚非犯罪核心成員，且
      未分取犯罪所得。又被告自始坦承提供帳戶及依指示提款
      交出等事實，並於本院審理時坦承犯罪，與洗錢防制法第
      16條第2項自白減刑規定核屬相符，且被告於本院審理時
      ，與被害人均達成和解（詳後述），足見其犯後已知悔悟
      ，並積極賠償被害人之犯後態度。再被告於本院審理時，
      自陳具有大學畢業之學歷，現擔任國小代理老師，月薪約
      3萬5,000元，暑假期間無薪水，及其已婚，育有1名現年3
      歲之女兒，其平日居住學校宿舍，妻子與女兒住在妻子娘
      家，其平時有空或假日會返回妻子娘家，妻子有工作，其
      需扶養女兒，並不定時提供生活費予父親等智識程度及生
      活狀況（見金訴17卷第58頁）。另被告除因詐欺前案經法
      院判刑外，別無任何犯罪紀錄之品行，此有上述前案紀錄
      表在卷可佐等一切情狀，分別量處如附表二「宣告刑」欄
      所示之刑。並衡酌被告提供帳戶之數量、附表一所示提款
      行為係於同日所為、被害人之人數、被告在詐欺集團之分
      工情形等節，依法定其應執行之刑。
（十）按組織犯罪防制條例第3條第3項固規定：「犯第1項之罪
      者，應於刑之執行前，令入勞動場所，強制工作，其期間
      為3年。」惟此規定就受處分人之人身自由所為限制，違
      反憲法比例原則及憲法明顯區隔原則之要求，與憲法第8
      條保障人身自由之意旨不符，業經司法院釋字第812號解
      釋宣告自該解釋公布之日即110年12月10日起失其效力。
      本件被告雖係犯組織犯罪防制條例第3條第1項後段之參與
      犯罪組織罪，然同條第3項規定既經宣告失其效力，自無
      從適用該規定宣告強制工作，併此敘明。
（十一）被告未曾因故意犯罪受有期徒刑以上刑之宣告，此有上
        述前案紀錄表在卷可稽，其因貪圖對方允諾之貸款利益
        參與本案犯行，致被害人受有損失，所為固非有當；惟
        其係因急需貸款，一時失慮而為本案犯行，且於本院審
        理時，業已坦承犯行不諱，並與附表一所示被害人均達
        成和解，約定分期賠償被害人，此有本院和解筆錄在卷
        為證（見金訴17卷第61頁至第64頁），堪認被告犯後尚
        知悔悟，並積極賠償被害人所受損失，信其經此科刑教
        訓，應能知所警惕而不致再犯，認所宣告之刑以暫不執
        行為適當，爰依刑法第74條第1項第1款規定，宣告緩刑
        3年，以啟自新。惟為使被告知所警惕，並促其依和解
        內容賠償被害人，本院認有依刑法第74條第2項第3款規
        定，命被告依其與被害人均同意之和解內容，支付財產
        上損害賠償之必要。另依刑法第74條第4項、第75條之1
        第1項第4款規定，上開支付損害賠償之緩刑負擔得為民
        事強制執行名義，若被告違反負擔情節重大，所受緩刑
        宣告可能撤銷，併此敘明。
（十二）按犯罪所得，屬於犯罪行為人者，沒收之，刑法第38條
        之1第1項前段定有明文。又犯罪所得之物，以實際所得
        者為限，苟無所得或尚未取得者，自無從為沒收追繳之
        諭知（最高法院89年度台上字第3434號判決意旨參照）
        。另按犯洗錢防制法第14條之罪，其所移轉、變更、掩
        飾、隱匿、收受、取得、持有、使用之財物或財產上利
        益，沒收之；犯第15條之罪，其所收受、持有、使用之
        財物或財產上利益，亦同，洗錢防制法第18條第1項定
        有明文。惟因洗錢行為之標的是否限於行為人者始得宣
        告沒收，法無明文，是倘法條未規定「不問屬於犯罪行
        為人與否均沒收」時，自仍以屬於被告所有者為限，始
        應予沒收。本件被告於本院準備程序時，陳稱其未因提
        供本案獲取任何報酬等語（見金訴17卷第38頁），復無
        證據證明被告確因本案犯行獲取利潤而有犯罪所得，要
        難謂被告領有犯罪所得；另被告自本案帳戶提領被害人
        所匯款項後，已全數交予「文龍」指定之人，業經被告
        陳明在卷（見金訴17卷第38頁），核與被告與「文龍」
        對話紀錄內容相符（見偵15623卷第57頁），即難認被
        告對於被害人遭詐騙交付之財物，具有事實上之管領處
        分權限，參酌前開所述，自無從就被害人遭詐騙之款項
        ，依洗錢防制法第18條第1項或刑法第38條之1第1項前
        段規定對被告宣告沒收。
（十三）臺灣士林地方檢察署檢察官固以110年度偵字第19623號
        併辦意旨書指稱附表一編號2所示被害人將款項匯入之
        本案郵局帳戶，與起訴書所載附表一編號1所示被害人
        將款項匯入之本案中信銀行帳戶，係被告於同時提供予
        本案詐欺集團，因認被告所為如附表一所示2次加重詐
        欺犯行成立想像競合犯，請求併予審理等語。惟按刑法
        處罰之加重詐欺取財罪係侵害個人財產法益之犯罪，其
        罪數計算，依一般社會通念，應以被害人數、被害次數
        之多寡，決定其犯罪之罪數（最高法院108年度台上字
        第274號判決意旨可資參照）。因上開併辦意旨所指被
        告就附表一編號2所示犯行涉犯加重詐欺取財罪，屬侵
        害財產法益之犯罪，且併辦部分之被害人張藍群與本案
        起訴書所列被害人葉含畜要非同一，財產法益顯屬有別
        ，參酌上揭所述，應予分論併罰，亦即併辦意旨書所載
        犯罪事實與起訴書所載犯罪事實間，並無實質上或裁判
        上一罪關係，此部分非起訴效力所及，本應退由檢察官
        另為適法處理；然檢察官於原起訴案件第一審辯論終結
        前，已就上開併辦意旨書所載犯罪事實（即附表一編號
        2所示犯罪事實），另以111年度蒞追字第2號追加起訴
        ，由本院併予審理，本院即毋庸將此部分退回檢察官另
        行處理，併此敘明。　　　　
據上論斷，應依刑事訴訟法第273條之1第1項、第299條第1項前
段，組織犯罪防制條例第3條第1項後段，洗錢防制法第14條第1
項，刑法第11條前段、第28條、第339條之4第1項第2款、第55條
、第51條第5款、第74條第1項第1款、第2項第3款，刑法施行法
第1條之1第1項，判決如主文。
本案經檢察官許恭仁提起公訴，檢察官呂永魁移送併辦，檢察官
余秉甄追加起訴及到庭執行職務。　　
中　　華　　民　　國　　111 　年　　3 　　月　　7 　　日
                  刑事第一庭法  官  邰婉玲
以上正本證明與原本無異。
如不服本判決，應於收受送達後20日內，向本院提出上訴書狀，
並應敘述具體理由。其未敘述上訴理由者，應於上訴期間屆滿後
20日內，向本院補提理由書（均須按他造當事人之人數附繕本 
）「切勿逕送上級法院」。
因疫情而遲誤不變期間，得向法院聲請回復原狀。
                            書記官  劉致芬
中　　華　　民　　國　　111 　年　　3 　　月　　7 　　日
附錄本案論罪科刑法條全文：
中華民國刑法第339條之4第1項第2款
犯第339條詐欺罪而有下列情形之一者，處1年以上7年以下有期
徒刑，得併科1百萬元以下罰金：
二、三人以上共同犯之。
組織犯罪防制條例第3條第1項
發起、主持、操縱或指揮犯罪組織者，處3年以上10年以下有期
徒刑，得併科新臺幣1億元以下罰金；參與者，處6月以上5年以
下有期徒刑，得併科新臺幣1千萬元以下罰金。但參與情節輕微
者，得減輕或免除其刑。
洗錢防制法第14條第1項
有第2條各款所列洗錢行為者，處7年以下有期徒刑，併科新臺幣
5百萬元以下罰金。
【附表一】
編號 被害人 詐騙經過 匯款時、地、金額 受款帳戶 提款時、地、金額 證據 1 葉含畜 葉含畜於110年5月11日上午10時許，在澎湖縣住處，接獲真實身分不詳、自稱檢察官、書記官之詐欺集團成年成員來電，對方佯稱葉含畜之健保卡遭人盜刷，須匯款公證等詞，致葉含畜陷於錯誤，依指示於右列時、地臨櫃匯款。嗣葉含畜察覺有異，始悉受騙。 110年5月10日上午11時40分許，在澎湖縣○○市○○里0000號之馬公鎖港郵局，匯款37萬8,200元（另支付匯費30元）。 本案中信銀行帳戶。 110年5月11日中午12時28分許，在新北市○○區○○○路000號之中信銀行蘆洲分行，臨櫃提領34萬5,000元。 1.證人葉含畜於警詢時所述（偵15623卷第11頁至第13頁）。 2.葉含畜提供之郵政跨行匯款申請書、存摺影本（偵15623卷第75頁至第79頁）。 3.左列受款帳戶交易明細（偵15623卷第27頁）。 4.中信銀行110年7月22日中信銀字第110224839168537號函檢附之新臺幣存提款交易憑證、蘆洲分行監視器錄影畫面翻拍照片、聯邦商業銀行業務管理部110年7月15日聯業管（集）字第11010332778號函檢附便利商店監視器錄影畫面翻拍照片（偵15623卷第31頁至第33頁、第35頁至第38頁）。　　　      110年5月11日中午12時33分、35分許，在中信銀行蘆洲分行附近之萊爾富超商，操作自動櫃員機，先後提領2萬元、1萬3,000元。  2 張藍群 張藍群於110年5月4日上午10時許，在澎湖縣住處，接獲真實身分不詳、自稱健保局人員之詐欺集團成年成員來電，對方佯稱張藍群之健保卡遭盜用等詞後，張藍群復依對方指示，與真實身分不詳、自稱警員、書記官之詐欺集團成年成員聯絡，對方詐稱張藍群須依指示提供金錢進行公證等詞，致張藍群陷於錯誤，依指示於右列時、地匯款。嗣張藍群因接獲郵局人員來電查詢，始悉受騙。 110年5月11日上午9時52分許，操作自動櫃員機匯款3萬元（另支付手續費15元）。 本案郵局帳戶。 110年5月11日上午11時1分許，在新北市○○區○○街000號中原路郵局，臨櫃提領11萬8,000元。 1.證人張藍群於警詢時所述（偵19623卷第55頁至第57頁）。 2.張藍群提供之對話紀錄（偵19623卷第63頁至第80頁）。 3.張藍群提供之郵政自動櫃員機交易明細表、郵政入戶匯款申請書（偵19623卷第59頁、第61頁）。 4.左列受款帳戶交易清單（偵19623卷第31頁）。　　　 　    110年5月11日上午9時59分許，在澎湖縣○○市○○路00號之馬公中華路郵局，臨櫃匯款10萬元（另支付資費30元）。  110年5月11日上午11時3分、4分許，在中原路郵局操作自動櫃員機，先後提領1,000元、1萬1,000元（追加起訴書及併辦意旨書誤載為「1萬2,000元」 ，應予更正）。  
【附表二】
編號 犯罪事實 所犯罪名 宣告刑 1 事實欄一及附表一編號1所示。 犯三人以上共同詐欺取財罪。 處有期徒刑壹年壹月。 2 事實欄一及附表一編號2所示。 犯三人以上共同詐欺取財罪。 處有期徒刑壹年貳月。 
【附表三】
編號 給付對象 給付金額 給付期限 給付方式 1 葉含畜 新臺幣拾貳萬陸仟元。 於民國一一一年四月十日前給付新臺幣壹萬壹仟元；餘款新臺幣拾壹萬伍仟元，自一一一年五月十日起，以每月為一期，於每月十日前給付新臺幣伍仟元，至全部清償為止，如有一期未給付，視為全部到期。 匯入葉含畜於馬公中正路郵局帳號○○○○○○○○○○○○○○號帳戶。 2 張藍群 新臺幣肆萬伍仟元。 自民國一一一年四月十日起，以每月為一期，於每月十日前給付新臺幣貳仟元，至全部清償為止，如有一期未給付，視為全部到期。 匯入張藍群於臺北富邦銀行帳號○○○○○○○○○○○○○○○○號帳戶。